臺灣高等法院高雄分院民事裁定
111年度家抗字第39號
抗  告  人  陳怡廷  
相  對  人  陳育文  

上列抗告人因與相對人間確認買賣關係不存在(核定訴訟標的價
額)事件，對於中華民國111年9月13日臺灣高雄少年及家事法院1
11年度家補字第747號所為裁定提起抗告，本院裁定如下：
    主    文
抗告駁回。
抗告費用由抗告人負擔。
    理    由
一、抗告意旨略以：本件訴訟標的確如原裁定附表所示不動產（
    下稱系爭不動產），然系爭不動產屬被繼承人陳郭素珠之遺
    產，抗告人為陳郭素珠之繼承人，就本件所受利益僅為應繼
    分1/2，故就本件所受利益應僅為系爭不動產價額新臺幣（
    下同）1,185,500元之1/2，即592,750元，原裁定所為核定
    顯有違誤，茲提起本件抗告等語。 
二、按訴訟標的之價額，乃法院應依職權調查核定之事項，不受
     當事人主張之拘束。又核定訴訟標的之價額，以起訴時之
    交 易價額為準；無交易價額者，以原告就訴訟標的所有之
    利益 為準。而以一訴主張數項標的者，其價額合併計算之
    ；但所主張之數項標的互相競合或應為選擇者，其訴訟標的
    價額，應依其中價額最高者定之，民事訴訟法第77條之1第1
    、2項、第77條之2第1項分別明文。另按各公同共有人基於
    公同共有人之地位，依民法第828條第2項準用第821 條規定
    ，請求回復公同共有物，乃為全體公同共有人之利益，非僅
    為自己利益而為請求，該排除侵害訴訟所得受之利益，應以
    回復公同共有物之全部價額為計算基準。而土地公告現值係
    直轄市或縣（市）政府依平均地權條例第46條規定，逐年對
    土地價值為檢討、調整、評估之結果，非不得作為核定訴訟
    標的價額之參考（最高法院109年度台抗字第1177號裁定意
    旨參照）。　　
三、本件抗告人係依民法第87條、第767條第1項規定起訴，其訴
    之聲明為：㈠確認相對人與陳郭素珠間就系爭不動產於108年
    7月買賣之債權行為及所有權移轉登記之物權行為均不存在
    。㈡相對人應將系爭不動產於民國108年7月5日經高雄市政府
    地政局三民地政事務所辦理以買賣為原因之所有權移轉登記
    塗銷，有其起訴狀在卷可稽（見雄院卷第9至13頁）。抗告
    人請求確認系爭不動產之買賣行為及所有權移轉行為均不存
    在，並請求塗銷系爭不動產之所有權移轉登記，上開二聲明
    之訴訟標的雖不同，然自經濟上觀之，訴訟目的係屬同一；
    又抗告人請求塗銷所有權移轉登記之結果，將使系爭不動產
    回復至郭陳素珠名下，為全體繼承人公同共有，應認抗告人
    所提本件訴訟，乃為全體公同共有人之利益，非僅為自己利
    益而為請求，該排除侵害訴訟所得受之利益，依前開說明，
    自應以回復系爭不動產之全部價額為計算基準。再系爭不動
    產之價額依土地公告現值及建物課稅現值計算如原裁定附表
    所示，合計1,185,500元，故原裁定據以核定本件訴訟標的
    價額為1,185,500元，即無不合。抗告人主張應按其對於陳
    郭素珠之應繼分計算，並指摘原裁定核定不當，聲明廢棄，
    為無理由。 
四、據上論結，本件抗告為無理由，爰裁定如主文。   
中　　華　　民　　國　　111 　年　　10　　月　　31　　日
                      家事法庭
                        審判長法  官 蘇姿月
                              法  官 郭宜芳
                              法  官 謝雨真
以上正本證明與原本無異。
本件不得抗告。　　　　　　　　　　　　　　　　　　　
中　　華　　民　　國　　111 　年　　10　　月　　31　　日
　　　　　　　　　　　　　　　書記官 王佳穎